臺灣高雄地方法院刑事判決　　　　　　　96年度重訴字第71號
公　訴　人　臺灣高雄地方法院檢察署檢察官
被　　　告　甲○○○○○○○○.
　　　　　　　　　　（
指定辯護人　本院公設辯護人　丙○○
上列被告因違反毒品危害防制條例等案件，經檢察官提起公訴（
96年度偵字第14008 號），本院判決如下：
    主  文
甲○○○○○○○○○ ○○○○○○○○○○ 共同運輸第一級毒品，處無期徒刑，褫
奪公權終身。扣案海洛因壹包（淨重壹零參參點肆肆公克，純質
淨重陸參壹點肆參公克）沒收銷燬之；扣案上開海洛因之外包裝
袋壹個（空包裝重陸零點玖柒公克）、行李箱壹只，均沒收之。
    事  實
一、甲○○○○○○○○○ ○○○○○○○○○○ 明知海洛因係我國毒品危害防制條
    例第2 條第2 項第1 款所定之第一級毒品，不得任意持有、
    運輸，且為行政院依據懲治走私條例第2 條第4 項授權公告
    之管制進出口物品，不得私運進口，因真實姓名年籍均不詳
    自稱「LAI 」之泰國籍成年男子與自稱「ELANGO」、「APPU
    」之馬來西亞籍成年男子欲將海洛因私運進入臺灣地區，而
    委託甲○○○○○○○○○ ○○○○○○○○○○ 將海洛因私運進入臺灣地區，
    並允諾事成之後將給予馬幣50,000元之報酬，甲○○○○○○○○○
    ○○○○○○○○○○即與「LAI 」、「ELANGO」、「APPU」共同基於
    運輸第一級毒品海洛因及私運管制物品進口至臺灣地區之犯
    意聯絡，由「LAI 」將已預先夾藏海洛因1 包（淨重1033.
    44公克，空包裝重60.97 公克，純值淨重631.43公克）在行
    李箱拉桿後蓋內之藍色行李箱1 只交付甲○○○○○○○○○  ○○○○○○
    ○○○○，約定甲○○○○○○○○○ ○○○○○○○○○○ 進入臺灣地區後，投宿
    在高雄市喜悅飯店內（Hotel New Image） ，再撥打電話聯
    絡「LAI 」前來拿取。嗣於96年5 月12日某時，甲○○○○○○○○○
    ○○○○○○○○○○搭乘中華航空CI-648號班機自泰國曼谷將上開海
    洛因運輸進入臺灣高雄小港國際機場，於同日23時30分許，
    內政部警政署航空警察局高雄分局安檢勤務人員於執行託運
    行李X 光機監控勤務時，發現上開藍色行李箱內物品呈毒品
    反應，遂會同財政部高雄關稅局高雄機場分局人員至提領行
    李處等候，待甲○○○○○○○○○ ○○○○○○○○○○ 提領行李時當場查獲
    ，並扣得上開海洛因1 包，「LAI 」所有與甲○○○○○○○○○  ○○
    ○○○○○○○○共同犯運輸毒品所用之藍色行李箱1 只，及與本件
    運輸毒品無關之手機1 支。
二、案經內政部警政署航空警察局高雄分局報請臺灣高雄地方法
    院檢察署檢察官偵查起訴。
    理  由
一、扣案夾藏海洛因之行李箱係由被告甲○○○○○○○○○  ○○○○○○○○○○
    運輸進入臺灣之事實，業經被告於警詢、偵查、羈押及本院
    審理時坦承不諱（見偵查卷第6 頁至第14頁、第39頁、第40
    頁、聲押卷第5 頁、第6 頁、本院卷第8 頁至第10頁），且
    有護照、出境登記表、托運行李號碼牌各1 份、照片8 張在
    卷可稽（偵查卷第30頁、第31頁、第29頁、第32頁至第35頁
    ），又扣案之粉末經送驗後，確含有第一級毒品海洛因成分
    之事實，亦有法務部調查局96年6 月5 日調科壹字第096230
    48820 號鑑定通知書1 紙在卷可憑（偵查卷第50頁），復有
    藍色行李箱1 個扣案可佐。被告甲○○○○○○○○○ ○○○○○○○○○○ 雖
    辯稱：不知行李箱裡面裝有海洛因，「LAI 」告訴我行李箱
    內的東西是剴他命云云，惟查：被告經查獲後，於財政部高
    雄關稅局關員初詢時、警詢、偵查及檢察官聲請羈押中均供
    稱來臺灣之前並不知道所攜帶的行李箱中藏有毒品云云（偵
    查卷第8 頁、第13頁、第40頁、96年度聲羈字第525 號卷第
    5 頁、本院卷第9 頁），足認被告於本院審理時改辯稱「LA
    I 」有明確指出要被告攜帶剴他命至臺灣云云，應係被告事
    後為逃避運輸第一級毒品刑責所為的脫罪之詞，並非事實。
    再者，扣案之海洛因以夾藏於行李箱拉桿後蓋之方式掩人耳
    目，如非違禁物品，何以刻意要規避我國海關查緝。況且被
    告原係擔任水電工，每月收入約500 元馬幣，如被告為「LA
    I 」運輸毒品成功，可獲得50,000馬幣之報酬（約折合美金
    約14,285元，此以被告於偵查中供稱馬幣3.5 元換算美金1
    元計算），此經被告於偵查及本院審理時供述明確（見偵查
    卷第39頁、本院卷第46頁），被告明知上開利益至少已超出
    被告每月薪資所得100 倍，獲利可觀，而剴他命之市價便宜
    ，此為本院職務上已知之事項，運輸約1 公斤之剴他命，代
    價自不可能如此高昂，足徵被告於收受行李箱時，應已知該
    行李箱內夾藏有毒品海洛因，故在風險考量下，始願收受高
    額報酬，受託將該毒品私運進入臺灣地區，是被告自始即知
    悉所夾帶走私之毒品為海洛因無訛，被告所辯不知為海洛因
    云云，不足採信。綜上所述，本件事證明確，被告犯行堪以
    認定，應予依法論科。
三、按海洛因屬毒品危害防制條例第2 條第2 項第1 款所定之第
    一級毒品，不得製造、運輸、販賣、意圖販賣而持有，且為
    行政院依據懲治走私條例第2 條第4 項公告「管制物品項目
    及其數額」甲項第4 款所列之管制進出口物品。被告甲○○○○○
    ○○○○ ○○○○○○○○○○ 自泰國運輸、私運扣案第一級毒品海洛因
    入境臺灣，核其所為，係犯毒品危害防制條例第4 條第1 項
    之運輸第一級毒品罪及懲治走私條例第2 條第1 項之私運管
    制物品進口罪。被告持有第一級毒品海洛因之低度行為，為
    運輸之高度行為所吸收，不另論罪。被告與自稱「LAI 」、
    「ELANGO」、「APPU」之成年人間，具有犯意聯絡及行為分
    擔，應依刑法第28條論以共同正犯。被告以一行為，同時觸
    犯毒品危害防制條例第4 條第1 項及懲治走私條例第2 條第
    1 項二罪，為一行為觸犯數罪名之想像競合犯，應依刑法第
    55 條 前段規定，從一重之運輸第一級毒品罪處斷。爰審酌
    被告為貪圖己利，竟受「LAI 」、「ELANGO」、「APPU」之
    託，運輸、私運第一級毒品海洛因入境臺灣，且淨重高達10
    33.44 公克，（純質淨重631.43公克），若全數流通市面，
    將造成毒品氾濫，使多數人遭受毒品所害，不僅戕害國民健
    康，且對社會治安影響甚鉅，惡害非輕，行為實有可議之處
    ，惟念其在臺並無前科，有臺灣高等法院被告前案紀錄表可
    參，犯後於審判中已坦承犯行，毒品入境臺灣後即被查獲，
    尚未擴散危害他人等一切情狀，量處如主文所示之刑，並依
    刑法第37條第1 項規定，併予宣告褫奪公權終身。扣案之第
    一級毒品海洛因1 包（淨重1033.44 公克，純值淨重631.43
    公克），為查獲之第一級毒品，不問是否屬於被告所有，均
    應依毒品危害防制條例第18條第1 項前段規定宣告沒收銷燬
    之。扣案之外包裝袋1 個（空包裝重60.97 公克），與上開
    毒品並非不能析離，且係用於包裹毒品，防其裸露、潮濕，
    便於攜帶運輸之物，與扣案之行李箱1 只均屬共犯「LAI 」
    所有供共同犯運輸第一級毒品所用之物，應依同條例第19條
    第1 項規定宣告沒收之。至於扣案之行動電話1 支，因不能
    證明係與共犯聯絡運輸毒品事宜所用，因認與被告本件犯行
    無關聯性，爰不予宣告沒收。
據上論斷，應依刑事訴訟法第299 條第1 項前段，毒品危害防制
條例第4 條第1 項、第18條第1 項前段、第19條第1 項，懲治走
私條例第2 條第1 項、第11條，刑法第11條、第28條、第55條、
第37條第1 項，判決如主文。
本案經檢察官乙○○到庭執行職務。
中　　華　　民　　國　　96　　年　　9 　　月　　18　　日
                  鳳山刑事第一庭審判長法　官  黃三友
                                      法  官  林永村
                                      法  官  林芳華
以上正本證明與原本無異。
如不服本判決應於收受本判決後10日內向本院提出上訴書狀，並
應敘述具體理由，如未敘述上訴理由者，應於上訴期間屆滿後20
日內補提理由書狀於本院（均須按他造當事人之人數附繕本）「
切勿逕送上級法院」。
中　　華　　民　　國　　96　　年　　9 　　月　　18　　日
                                      書記官  黃靖媛
附錄本案論罪科刑法條
毒品危害防制條例第4條第1項
製造、運輸、販賣第一級毒品者，處死刑或無期徒刑；處無期徒
刑者，得併科新臺幣 1 千萬元以下罰金。
